臺灣臺北地方法院民事裁定　　　　　　96年度重訴字第1539號
原　　　告　禾鴻科技股份有限公司
法定代理人　甲○○
被　　　告　東源物流事業股份有限公司
法定代理人　乙○○
被　　　告　化通股份有限公司
法定代理人　丙○○
上列當事人間請求損害賠償等事件，本院裁定如下：
    主    文
本件移送臺灣桃園地方法院。
    理    由
一、按對於私法人或其他得為訴訟當事人之團體之訴訟，由其主
    事務所或主營業所所在地之法院管轄；對於設有事務所或營
    業所之人，因關於其事務所或營業所之業務涉訟者，得由該
    事務所或營業所所在地之法院管轄；因侵權行為涉訟者，得
    由行為地之法院管轄；共同訴訟之被告數人，其住所不在一
    法院管轄區域內者，各該住所在地之法院俱有管轄權，但依
    第四條至前條規定有共同管轄法院者，由該法院管轄；當事
    人得以合意定第一審管轄法院，但以關於由一定法律關係而
    生之訴訟為限；訴訟之全部或一部，法院認為無管轄權者，
    依原告聲請或依職權以裁定移送其管轄法院，民事訴訟法第
    二條第二項、第六條、第十五條第一項、第二十條、第二十
    四條第一項、第二十八條第一項定有明文。
二、本件原告起訴主張：訴外人亞奎爾科技股份有限公司（以下
    簡稱亞奎爾科技公司）曾於民國九十二年十二月九日與被告
    東源物流事業股份有限公司訂立物品保管暨運送合約，約定
    由亞奎爾科技公司將其所有、價值達新臺幣（下同）一千零
    六十一萬四千零二十五元之啟航廠牌電腦伴唱機五百台儲存
    在東源物流事業股份有限公司位在桃園縣龜山鄉○○村○○
    街十八號之倉庫內；詎九十五年六月二十二日，被告化通股
    份有限公司所有、位在桃園縣龜山鄉○○村○○街十二巷三
    號之化學工廠發生火災，延燒至前開被告東源物流事業股份
    有限公司之倉庫，將亞奎爾科技公司寄存在被告東源物流事
    業股份有限公司前揭倉庫內之電腦伴唱機五百台全數燒毀，
    東源物流事業股份有限公司明知該倉庫隔鄰為化學工廠，為
    火災發生高度危險地點，仍未預設較一般場所高度之警戒或
    適宜之消防設備，致於火災發生之際該倉庫毫無抵抗能力、
    寄存在倉庫內之物品全數燒毀，被告化通股份有限公司就自
    身工廠火災之預防亦顯有疏失，負責人業經臺灣桃園地方法
    院檢察署檢察官提起公訴，被告分別應依民法第二百二十六
    條第一項、第六百三十四條第一項之規定及雙方間物品保管
    暨運送合約第十四條約定及民法第一百八十五條第一項之規
    定負賠償之責，亞奎爾科技公司業將對被告之損害賠償請求
    權讓與原告，爰請求被告連帶給付原告一千零六十一萬四千
    零二十五元，及自九十五年六月二十二日起至清償日止，按
    週年利率百分之五計算之利息。
三、本件被告東源物流事業股份有限公司主事務所在臺北縣土城
    市○○街六號，不在本院管轄區域內，被告化通股份有限公
    司住事務所在臺北市中山區○○○路○段一八九號八樓，則
    在本院管轄區域內，有經濟部商業司公司資料查詢單可稽，
    依民事訴訟法第二十條後段規定，本件訴訟自應由同法第四
    條至第十九條規定之共同管轄法院管轄。本件被告東源物流
    事業股份有限公司與債權讓與人即亞奎爾科技公司間物品保
    管暨運送合約第二十六條固約定：「就本合約所生之爭執，
    甲、乙雙方同意以臺北地方法院為第一審管轄法院」，惟該
    合約第一條明訂「合約期間自九十三年十二月十日起至九十
    四年十二月九日止，期滿另訂之」，有合約書影本可考，原
    告自承本件爭執發生於九十五年六月二十二日，顯已逾該合
    約期間，雙方間是否已另訂新約、該合約書所載是否仍得拘
    束雙方，已非無疑，參諸被告東源物流事業股份有限公司係
    就其設在桃園縣龜山鄉○○村○○街十八號營業所（倉庫）
    之業務涉訟，且本件訴訟標的並非均因該物品保管暨運送合
    約所生爭執，尚包括民法第一百八十五條第一項損害賠償請
    求權，而本件原告主張之共同侵權行為地亦在桃園縣龜山鄉
    ○○村○○街十二巷三號及十八號，有桃園縣政府消防局火
    災證明書可佐，故本件自應由被告二人依民事訴訟法第六條
    、第十五條第一項規定之共同管轄法院即涉訟營業所所在地
    及侵權行為地法院臺灣桃園地方法院管轄。玆原告向本院起
    訴，顯係違誤，爰依職權將本件移送於該管轄法院。
四、依民事訴訟法第二十八條第一項裁定如主文。
中　　華　　民　　國　　96　　年　　11　　月　　26　　日
                    民事第一庭  法  官  洪文慧
以上正本係照原本作成。
如對本裁定抗告須於裁定送達後十日內向本院提出抗告狀，並繳
納抗告費新臺幣一千元。
中　　華　　民　　國　　96　　年　　11　　月　　26　　日
　　　　　　　　　　　　　　書記官薛德芬
